臺灣臺南地方法院刑事判決
111年度智易字第3號
公  訴  人  臺灣臺南地方檢察署檢察官
被      告  阮金慧


上列被告因違反著作權法案件，經檢察官提起公訴（110年度營
偵字第866號），本院判決如下：
    主  文
阮金慧無罪。
    理  由
一、公訴意旨略以：被告阮金慧為址設臺南市○○區○○路000號0樓
    「○○○○美食」之負責人。被告明知越南歌曲「Yeu Em Vat K
    et Qua Chia Tay（中譯：辛苦的愛你，結果分手）」、「A
    i Yeu Em Hon（中譯：誰比較愛你）」、「Chia Tay La（
    中譯：分手是）」、「Luat Cho Nguoi Ra Di l（中譯：讓
    你離開的法則）」等4首歌曲（下稱系爭歌曲），係告訴人
    杰勝國際有限公司享有著作財產權之視聽及音樂著作，非經
    其同意或授權，不得為公開傳輸，竟基於以公開傳輸侵害他
    人著作財產權之犯意，於民國109年間不詳時間，委託不知
    情之連棠壹在「○○○○美食」裝設電腦伴唱機3臺，並利用電
    腦伴唱機連接網際網路至youtube網站後，取得之上開越南
    歌曲MV影音檔及音樂檔案並傳送至店內之電腦伴唱機、音響
    設備，供不特定人得以觀賞上開視聽及音樂著作，被告並以
    2小時新臺幣600元之方式營業收費，以此方式侵害告訴人之
    著作財產權。嗣於110年1月23日為告訴人公司人員發現，並
    報警處理。因認被告涉犯著作權法第92條之以公開傳輸方法
    侵害他人著作財產權罪嫌。
二、按犯罪事實應依證據認定之，無證據不得認定犯罪事實；不
    能證明被告犯罪或其行為不罰者，應諭知無罪之判決，刑事
    訴訟法第154 條第2 項、第301 條第1 項分別定有明文。次
    按檢察官就被告犯罪事實，應負舉證責任，並指出證明之方
    法，刑事訴訟法第161 條第1 項亦有明文規定。因此，檢察
    官對於起訴之犯罪事實，應負提出證據及說服之實質舉證責
    任；倘其所提出之證據，不足為被告有罪之積極證明，或其
    闡明之證明方法，無從說服法官以形成被告有罪之心證，基
    於無罪推定之原則，自應為被告無罪判決之諭知。
三、公訴意旨認被告涉有上開犯行，無非係以被告於警詢及偵查
    中之供述、證人即告訴人之代表人曹勝清於警詢及偵查中之
    證述、證人連棠壹於警詢中之證述、臺灣臺南地方檢察署檢
    察官勘驗筆錄、音樂作品使用合約、郵局存證信函、弘音公
    司承租單、出租合約書、商業登記抄本各1份、現場照片19
    張為其論據。 
四、訊據被告固坦承其係上開○○○○美食之負責人，且曾託連棠壹
    在店內裝設電腦伴唱機3臺，來店消費之客人會使用伴唱機
    播放歌曲等語，惟堅詞否認有何上開犯行，辯稱：我店裡的
    機器沒有越南版權的歌，是客人用手機連線播放的，我不知
    道如何使用等語。
五、經查：
  ㈠被告上開坦承之事實，核與證人連棠壹於警詢中之證述相符
    ，復有臺灣臺南地方檢察署檢察官勘驗筆錄、弘音公司承租
    單、出租合約書、商業登記抄本各1份、現場照片19張在卷
    可證，此部分事實，首堪認定。
  ㈡按所謂「公開傳輸」是指以有線電、無線電之網路或其他通
    訊方法，藉聲音或影像向公眾提供或傳達著作內容，包括使
    公眾得於其各自選定之時間或地點，以上述方法接收著作內
    容，著作權法第3條第1項第10款定有明文。惟如僅係提供平
    臺，但藉由消費者手機連結網路之方式，使用該設備平臺之
    行為，未涉及「公開傳輸」他人著作，即未造成對他人公開
    傳輸權之侵害。
  ㈢公訴意旨雖稱被告係「取得」系爭歌曲之MV影音檔及音樂檔
    案，再將之傳送至店內電腦伴唱機、音響設備，然而關於本
    案之發現經過，依證人曹勝清於警詢、偵查中證述：伊係於
    110年1月23日下午前往○○○○美食店，發現對外營業所使用之
    電腦伴唱機，員工教導客人如何操控手機連結網路平台，透
    過網路平台播放越南歌曲，再連結電視播放；被告係用店裡
    的WIFI，讓客人上youtube搜尋想唱的歌，投放到螢幕上，
    再透過店裡的音響設備來唱等語（見警卷第7頁，偵卷第18
    頁），復有前述勘驗筆錄、現場照片為證，堪認本案係告訴
    人之代表人曹勝清使用自己手機連結網路選取系爭歌曲後，
    再使用被告店內視聽設備而加以播放，亦即係由曹勝清自行
    以手機上網至公眾均得以自行連結之youtube網站，搜尋本
    案系爭歌曲為傳輸行為，顯非被告先行以他法「取得」系爭
    歌曲之MV影音及音樂檔案後，再以有線電、無線電之網路或
    其他通訊方法，藉聲音或影像向公眾提供或傳達著作內容，
    難認被告有何「公開傳輸」他人著作之行為，參以證人連棠
    壹於警詢中證述：我公司的電腦伴唱機無灌錄越南歌曲，系
    爭歌曲之來源我不知道等語（見警卷第15頁），卷內亦查無
    積極證據足認被告有何將系爭歌曲重製至店內伴唱機之情形
    ，亦未有積極證據足認被告主觀上明知曹勝清所連結搜尋之
    系爭歌曲為侵害著作權之著作，核與著作權法第92條之以公
    開傳輸方法侵害他人著作財產權罪之構成要件不符。
  ㈣參諸上情，公訴意旨所舉之各項證據與證明方法，對於被告
    有為本案以公開傳輸方法侵害他人著作財產權犯行之證明，
    並未達於通常一般人均不致有所懷疑而得確信其為真實之程
    度，尚有合理性懷疑存在，本院自無從為有罪之論斷，核屬
    不能證明被告犯罪，應對被告為無罪之諭知，以昭審慎。
據上論斷，應依刑事訴訟法第301條第1項前段，判決如主文。
本案經檢察官張佳蓉提起公訴，檢察官莊士嶔到庭執行職務。

中　　華　　民　　國　　111 　年　　4 　　月　　13　　日
　　　　　　　　　刑事第十五庭  法　官　陳貽明
以上正本證明與原本無異。
檢察官如不服本判決應於收受本判決後20日內向本院提出上訴書
，並應敘述具體理由。其未敘述上訴理由者，應於上訴期間屆滿
後20日內向本院補提理由書（均須按他造當事人之人數附繕本）
「切勿逕送上級法院」。
　　　　　　　　　　　　　　　　書記官  洪翊學
中　　華　　民　　國　　111 　年　　4 　　月　　13　　日